臺灣高等法院高雄分院民事裁定　　　　　100年度抗字第179號
抗　告　人　李罔市
上列抗告人因與相對人高雄市仁武區農會等間請求返還所有物等
事件，對於民國100 年6 月2 日臺灣高雄地方法院100 年度補字
第550 號所為裁定，抗告人對相對人劉文賢、胡懋麟、楊國祥、
楊璦臻、林永坤、張月娥、簡金泉、王榮欽、楊文松、陳冠瑋、
陳碧雲、張天祥、蔡秀娥、丁明堂、黃清白、陳保義、鳳山市電
力公司、高雄市大寮電力公司、仁武電力公司、鳳山市自來水公
司部分提起抗告，本院裁定如下：
    主  文
抗告駁回。
抗告訴訟費用由抗告人負擔。
    理  由
一、抗告意旨略以：伊係請求相對人劉文賢、胡懋麟將伊所有13
    筆土地、11棟房屋全部回復原狀；請求相對人楊國祥、楊璦
    臻返還共同侵占伊之土地、房屋；請求相對人林永坤、張月
    娥返還共同侵占伊之土地；請求相對人簡金泉、王榮欽賠償
    毀損伊之物；相對人楊文松以電腦偽造土地及房屋所有權狀
    ，交與他人設定；相對人陳冠瑋以電腦偽造土地所有權狀向
    華南銀行借款；相對人陳碧雲、張天祥、蔡秀娥偽造伊之土
    地及房屋，均係詐騙集團；相對人丁明堂偽造以高雄市仁武
    區○○○街46號房屋設定新台幣100 萬元，法院卻將伊所有
    同上街45號房屋查封，惟伊並無借錢及設定擔保；相對人黃
    清白偽造係伊兄弟之子李彥儒之監護人，並與丁明堂共謀李
    彥儒之財產；相對人陳保義私自將伊電話搬至高雄市○○區
    ○○路129 巷21號4 樓使用，請求其應移至同上區○○○路
    382 巷78號；相對人鳳山市電力公司偽造公司名義；相對人
    高雄市大寮電力公司偽造電表；相對人仁武電力公司偽造李
    彥儒名義，應回復伊之名義；相對人鳳山市自來水公司偽造
    伊名義接水錶，原裁定竟駁回伊之起訴，爰請求廢棄原裁定
    等語。
二、就相對人劉文賢、胡懋麟、楊國祥、楊璦臻部分：
  (一)按起訴，應以訴狀表明下列各款事項，提出於法院為之：一
    當事人及法定代理人。二訴訟標的及其原因事實。三應受判
    決事項之聲明，民事訴訟法第244 條第1 項定有明文。又書
    狀不合程式或有其他欠缺者，審判長應定期間命其補正；原
    告之訴，有起訴不合程式或不備其他要件者，依其情形可以
    補正，經審判長定期間命補正而不補正者，法院應以裁定駁
    回之，民事訴訟法第121 條第1 項、第249 條第1 項第6 款
    分別亦有明文。
  (二)本件抗告人具狀起訴相對人劉文賢、胡懋麟、楊國祥、楊璦
    臻，惟未具體表明訴訟標的、原因事實及應受判決事項之聲
    明，致其具體內容及爭執事項不明，致法院無從確定訴訟種
    類，亦無從核定裁判費用，經原審於民國100 年5 月11日以
    100 年度補字第550 號裁定，命抗告人於收受裁定送達後7
    日內，補正本訴之訴訟標的、原因事實及應受判決事項之聲
    明，該裁定業於100 年5 月17日送達抗告人，有掛號郵件查
    單可稽（原審卷第59頁），抗告人嗣雖提出函件、照片影本
    ，然仍未提出命所補正之事項，是原裁定於100 年6 月2日
    以其逾期未補正，認其訴為不合法，而駁回其訴，並無不合
    ，抗告人對劉文賢、胡懋麟、楊國祥、楊璦臻部分提起抗告
    ，即無理由。
三、就相對人林永坤、張月娥、簡金泉、王榮欽、楊文松、陳冠
    瑋、陳碧雲、張天祥、蔡秀娥、丁明堂、黃清白、陳保義、
    鳳山市電力公司、高雄市大寮電力公司、仁武電力公司、鳳
    山市自來水公司部分：
    經查，原審並未駁回抗告人對相對人林永坤、張月娥、簡金
    泉、王榮欽、楊文松、陳冠瑋、陳碧雲、張天祥、蔡秀娥、
    丁明堂、黃清白、陳保義、鳳山市電力公司、高雄市大寮電
    力公司、仁武電力公司、鳳山市自來水公司部分之訴訟，抗
    告人對渠等提起抗告，即非合法，自應駁回其抗告。
據上論結，本件抗告為無理由及不合法，依民事訴訟法第495 條
之1 第1 項、第444 條第1 項、第449 條第1 項、第95條、第78
條，裁定如主文。
中    華    民    國    100   年    8     月    31    日
                            民事第一庭
                                審判長法官  蔡明宛
                                法      官  曾錦昌
                                法      官  魏式璧
以上正本證明與原本無異。
抗告無理由部分，如有不服應於送達後10日內向本院提出再抗告
狀（並按他造當事人之人數附繕本），並繳納再抗告費新臺幣
1,000 元。
再為抗告應以適用法規顯有錯誤為理由，並委任律師為代理人。
如委任律師提起抗告者，應一併繳納抗告費。
抗告不合法部分，不得再抗告，如有不服應於裁定送達後10 日
內向本院提出異議。
中    華    民    國    100   年    8     月    31    日
                                書  記  官  林佳蓉
附註：
抗告人之配偶、三親等內之血親、二親等內之姻親，或抗告人為
法人、中央或地方機關時，其所屬專任人員具有律師資格並經法
院認適當者，亦得為第三審代理人。
抗告人或其法定代理人具有律師資格者及前項情形，應於提起抗
告或委任時釋明之。